week_5
=================
動機
-----------------
最近很常聽陶吉吉早期的歌，就有點好奇他有沒有慣用的歌詞詞彙，還有他各個時期是不是愛用不同的詞彙?還是始終如

一?晚期的歌變得商業化後歌詞有沒有變化?

過程
-----------------------

讀取文檔
````{r}
getwd()
path1 <- "C:/Users/joe/Documents/69樂章.txt"
樂章 <- readLines(path1, encoding="utf8")
樂章 <- iconv(樂章, "utf8", "big5")
path4 <- "C:/Users/joe/Documents/I'm Ok.txt"
ImOk<- readLines(path4, encoding="utf8")
ImOk <- iconv(ImOk, "utf8", "big5")
path6 <- "C:/Users/joe/Documents/太平盛世.txt"
太平盛世<- readLines(path6, encoding="utf8")
太平盛世 <- iconv(太平盛世, "utf8", "big5")
path7 <- "C:/Users/joe/Documents/太美麗.txt"
太美麗<- readLines(path7, encoding="utf8")
太美麗 <- iconv(太美麗, "utf8", "big5")
path8 <- "C:/Users/joe/Documents/再見你好嗎 Hello Goodbye.txt"
再見你好嗎 <- readLines(path8, encoding="utf8")
再見你好嗎 <- iconv(再見你好嗎, "utf8", "big5")
path9 <- "C:/Users/joe/Documents/陶.txt"
陶<- readLines(path9, encoding="utf8")
陶<- iconv(陶, "utf8", "big5")
path11 <- "C:/Users/joe/Documents/黑色星期二.txt"
黑色星期二<- readLines(path11, encoding="utf8")
黑色星期二<- iconv(黑色星期二, "utf8", "big5")
path12 <- "C:/Users/joe/Documents/黑色柳丁.txt"
黑色柳丁<- readLines(path12, encoding="utf8")
黑色柳丁<- iconv(黑色柳丁, "utf8", "big5")
path13 <- "C:/Users/joe/Documents/樂之路.txt"
樂之路<- readLines(path13, encoding="utf8")
樂之路<- iconv(樂之路, "utf8", "big5")
``````

處理一下，把一些不要的chr弄掉

("吉吉"好像不適用big5和UTF8= =)，這邊來回弄了幾次，看tdm跑出來的結果再回來刪，但不知道為啥null刪不掉，
不知道是那些東西轉成corpus時變null?
```````{r}
library(stringr)
太平盛世 <- str_remove_all(太平盛世, "陶[?]")
太美麗 <- str_remove_all(太美麗, "陶[?]")
再見你好嗎 <- str_remove_all(再見你好嗎, "陶[?]")
陶 <- str_remove_all(陶, "陶[?]")
黑色星期二 <- str_remove_all(黑色星期二, "陶[?]")
黑色柳丁 <- str_remove_all(黑色柳丁, "陶[?]")
樂之路 <- str_remove_all(樂之路, "陶[?]")
樂章 <- str_remove_all(樂章, "陶[?]")
ImOk <- str_remove_all(ImOk, "陶[?]")
太平盛世 <- str_remove_all(太平盛世, "陶???") 
太美麗 <- str_remove_all(太美麗, "陶???")
再見你好嗎 <- str_remove_all(再見你好嗎, "陶???")
陶 <- str_remove_all(陶, "陶???")
黑色星期二 <- str_remove_all(黑色星期二, "陶???")
黑色柳丁 <- str_remove_all(黑色柳丁, "陶???")
樂之路 <- str_remove_all(樂之路, "陶???")
樂章 <- str_remove_all(樂章, "陶???")
ImOk <- str_remove_all(ImOk, "陶???")
太平盛世 <- str_remove_all(太平盛世, "null") 
太美麗 <- str_remove_all(太美麗, "null")
再見你好嗎 <- str_remove_all(再見你好嗎, "null")
陶 <- str_remove_all(陶, "null")
黑色星期二 <- str_remove_all(黑色星期二, "null")
黑色柳丁 <- str_remove_all(黑色柳丁, "null")
樂之路 <- str_remove_all(樂之路, "null")
樂章 <- str_remove_all(樂章, "null")
ImOk <- str_remove_all(ImOk, "null")
太平盛世 <- str_remove_all(太平盛世, "作詞")
太平盛世 <- str_remove_all(太平盛世, "作曲")
太平盛世 <- str_remove_all(太平盛世, "娃娃")
太美麗 <- str_remove_all(太美麗, "作詞")
太美麗 <- str_remove_all(太美麗, "作曲")
太美麗 <- str_remove_all(太美麗, "娃娃")
再見你好嗎 <- str_remove_all(再見你好嗎, "作詞")
再見你好嗎 <- str_remove_all(再見你好嗎, "作曲")
再見你好嗎 <- str_remove_all(再見你好嗎, "娃娃")
陶 <- str_remove_all(陶, "作詞")
陶 <- str_remove_all(陶, "作曲")
陶 <- str_remove_all(陶, "娃娃")
黑色星期二 <- str_remove_all(黑色星期二, "作詞")
黑色星期二 <- str_remove_all(黑色星期二, "作曲")
黑色星期二 <- str_remove_all(黑色星期二, "娃娃")
黑色柳丁 <- str_remove_all(黑色柳丁, "作詞")
黑色柳丁 <- str_remove_all(黑色柳丁, "作曲")
黑色柳丁 <- str_remove_all(黑色柳丁, "娃娃")
樂之路 <- str_remove_all(樂之路, "作詞")
樂之路 <- str_remove_all(樂之路, "作曲")
樂之路 <- str_remove_all(樂之路, "娃娃")
樂章 <- str_remove_all(樂章, "作詞")
樂章 <- str_remove_all(樂章, "作曲")
樂章 <- str_remove_all(樂章, "娃娃")
ImOk <- str_remove_all(ImOk, "作詞")
ImOk <- str_remove_all(ImOk, "作曲")
ImOk <- str_remove_all(ImOk, "娃娃")

太平盛世 <- str_remove_all(太平盛世, "更多更詳盡歌詞 在 ※ Mojim.com　魔鏡歌詞網 ")
太美麗 <- str_remove_all(太美麗,  "更多更詳盡歌詞 在 ※ Mojim.com　魔鏡歌詞網 ")
再見你好嗎 <- str_remove_all(再見你好嗎, "更多更詳盡歌詞 在 ※ Mojim.com　魔鏡歌詞網 ")
陶 <- str_remove_all(陶, "更多更詳盡歌詞 在 ※ Mojim.com　魔鏡歌詞網 ")
黑色星期二 <- str_remove_all(黑色星期二, "更多更詳盡歌詞 在 ※ Mojim.com　魔鏡歌詞網 ")
黑色柳丁 <- str_remove_all(黑色柳丁, "更多更詳盡歌詞 在 ※ Mojim.com　魔鏡歌詞網 ")
樂之路 <- str_remove_all(樂之路, "更多更詳盡歌詞 在 ※ Mojim.com　魔鏡歌詞網 ")
樂章 <- str_remove_all(樂章, "更多更詳盡歌詞 在 ※ Mojim.com　魔鏡歌詞網 ")
ImOk <- str_remove_all(ImOk, "更多更詳盡歌詞 在 ※ Mojim.com　魔鏡歌詞網 ")

陶 <-陶[Encoding(陶)!='unknown']
ImOk <-ImOk[Encoding(ImOk)!='unknown']
黑色柳丁 <-黑色柳丁[Encoding(黑色柳丁)!='unknown']
樂之路 <-樂之路[Encoding(樂之路)!='unknown']
太平盛世 <-太平盛世[Encoding(太平盛世)!='unknown']
太美麗 <-太美麗[Encoding(太美麗)!='unknown']
樂章 <-樂章[Encoding(樂章)!='unknown']
再見你好嗎 <-再見你好嗎[Encoding(再見你好嗎)!='unknown']
黑色星期二 <-黑色星期二[Encoding(黑色星期二)!='unknown']
albums <- list(陶=陶, Imok=ImOk, 黑色柳丁=黑色柳丁, 樂之路=樂之路, 太平盛世=太平盛世, 太美麗=太美麗, 樂章=樂章, 再見你好嗎=再見你好嗎, 黑色星期二=黑色星期二)
``````````

把9張專輯合在一起

做出一般tdm和以tfidf做權重的tdm
```````{r}
library(tm)
library(ggplot2)
library(tmcn)
Sys.setenv(JAVA_HOME="C:/Program Files/Java/jdk-11.0.1")
library("rJava")
library(Rwordseg)
albums <- Corpus(VectorSource(albums))
albums <- tm_map(albums, segmentCN, nature = TRUE)
tdm <- TermDocumentMatrix(albums, control = list(wordLengths = c(5, Inf), weighting = weightTfIdf))
inspect(tdm)
tdmx <- TermDocumentMatrix(albums, control = list(wordLengths = c(5, Inf)))
inspect(tdmx)
freq=rowSums(as.matrix(tdm))
tail(sort(freq),n=10)
high.freq=tail(sort(freq),n=10)
hfp.df=as.data.frame(sort(high.freq))
hfp.df$names <- rownames(hfp.df) 

ggplot(hfp.df, aes(reorder(names,high.freq), high.freq)) +
  geom_bar(stat="identity") + coord_flip() + 
  xlab("Terms") + ylab("Frequency") +
  ggtitle("Term frequencies")
freqx=rowSums(as.matrix(tdmx))
tail(sort(freqx),n=10)
high.freqx=tail(sort(freqx),n=10)
hfp.dfx=as.data.frame(sort(high.freqx))
hfp.dfx$names <- rownames(hfp.dfx) 

ggplot(hfp.dfx, aes(reorder(names,high.freqx), high.freqx)) +
  geom_bar(stat="identity") + coord_flip() + 
  xlab("Terms") + ylab("Frequency") +
  ggtitle("Term frequencies")
``````

做出個別專輯的tdm

陶吉吉
``````{r}
corpus1 <- Corpus(VectorSource(陶))
corpus1 <- tm_map(corpus1, segmentCN, nature = TRUE)
tdm1 <- TermDocumentMatrix(corpus1, control = list(wordLengths = c(3, Inf)))
inspect(tdm1)
freq1=rowSums(as.matrix(tdm1))
tail(sort(freq1),n=10)
high.freq1=tail(sort(freq1),n=10)
hfp.df1=as.data.frame(sort(high.freq1))
hfp.df1$names <- rownames(hfp.df1) 

ggplot(hfp.df1, aes(reorder(names,high.freq1), high.freq1)) +
  geom_bar(stat="identity") + coord_flip() + 
  xlab("Terms") + ylab("Frequency") +
  ggtitle("Term frequencies")
``````

Imok
``````````{r}
corpus2 <- Corpus(VectorSource(ImOk))
corpus2 <- tm_map(corpus2, segmentCN, nature = TRUE)
tdm2 <- TermDocumentMatrix(corpus2, control = list(wordLengths = c(4, Inf)))
inspect(tdm2)
freq2=rowSums(as.matrix(tdm2))
tail(sort(freq2),n=10)
high.freq2=tail(sort(freq2),n=10)
hfp.df2=as.data.frame(sort(high.freq2))
hfp.df2$names <- rownames(hfp.df2) 

ggplot(hfp.df2, aes(reorder(names,high.freq2), high.freq2)) +
  geom_bar(stat="identity") + coord_flip() + 
  xlab("Terms") + ylab("Frequency") +
  ggtitle("Term frequencies")
``````

黑色柳丁
``````{r}
corpus3 <- Corpus(VectorSource(黑色柳丁))
corpus3 <- tm_map(corpus3, segmentCN, nature = TRUE)
tdm3 <- TermDocumentMatrix(corpus3, control = list(wordLengths = c(3, Inf)))
inspect(tdm3)
freq3=rowSums(as.matrix(tdm3))
tail(sort(freq3),n=10)
high.freq3=tail(sort(freq3),n=10)
hfp.df3=as.data.frame(sort(high.freq3))
hfp.df3$names <- rownames(hfp.df3) 

ggplot(hfp.df3, aes(reorder(names,high.freq3), high.freq3)) +
  geom_bar(stat="identity") + coord_flip() + 
  xlab("Terms") + ylab("Frequency") +
  ggtitle("Term frequencies")
``````

樂之路
````````{r}
corpus4 <- Corpus(VectorSource(樂之路))
corpus4 <- tm_map(corpus4, segmentCN, nature = TRUE)
tdm4 <- TermDocumentMatrix(corpus4, control = list(wordLengths = c(4, Inf)))
inspect(tdm4)
freq4=rowSums(as.matrix(tdm4))
tail(sort(freq4),n=10)
high.freq4=tail(sort(freq4),n=10)
hfp.df4=as.data.frame(sort(high.freq4))
hfp.df4$names <- rownames(hfp.df4) 

ggplot(hfp.df4, aes(reorder(names,high.freq4), high.freq4)) +
  geom_bar(stat="identity") + coord_flip() + 
  xlab("Terms") + ylab("Frequency") +
  ggtitle("Term frequencies")
```````

太平盛世
``````{r}
corpus5 <- Corpus(VectorSource(太平盛世))
corpus5 <- tm_map(corpus5, segmentCN, nature = TRUE)
tdm5 <- TermDocumentMatrix(corpus5, control = list(wordLengths = c(4, Inf)))
inspect(tdm5)
freq5=rowSums(as.matrix(tdm5))
tail(sort(freq5),n=10)
high.freq5=tail(sort(freq5),n=10)
hfp.df5=as.data.frame(sort(high.freq5))
hfp.df5$names <- rownames(hfp.df5) 

ggplot(hfp.df5, aes(reorder(names,high.freq5), high.freq5)) +
  geom_bar(stat="identity") + coord_flip() + 
  xlab("Terms") + ylab("Frequency") +
  ggtitle("Term frequencies")
`````````

太美麗
``````{r}
corpus6 <- Corpus(VectorSource(太美麗))
corpus6 <- tm_map(corpus6, segmentCN, nature = TRUE)
tdm6 <- TermDocumentMatrix(corpus6, control = list(wordLengths = c(4, Inf)))
inspect(tdm6)
freq6=rowSums(as.matrix(tdm6))
tail(sort(freq6),n=10)
high.freq6=tail(sort(freq6),n=10)
hfp.df6=as.data.frame(sort(high.freq6))
hfp.df6$names <- rownames(hfp.df6) 

ggplot(hfp.df6, aes(reorder(names,high.freq6), high.freq6)) +
  geom_bar(stat="identity") + coord_flip() + 
  xlab("Terms") + ylab("Frequency") +
  ggtitle("Term frequencies")
````````

樂章
````````{r}
corpus7 <- Corpus(VectorSource(樂章))
corpus7 <- tm_map(corpus7, segmentCN, nature = TRUE)
tdm7 <- TermDocumentMatrix(corpus7, control = list(wordLengths = c(4, Inf)))
inspect(tdm7)
freq7=rowSums(as.matrix(tdm7))
tail(sort(freq7),n=10)
high.freq7=tail(sort(freq7),n=10)
hfp.df7=as.data.frame(sort(high.freq7))
hfp.df7$names <- rownames(hfp.df7) 

ggplot(hfp.df7, aes(reorder(names,high.freq7), high.freq7)) +
  geom_bar(stat="identity") + coord_flip() + 
  xlab("Terms") + ylab("Frequency") +
  ggtitle("Term frequencies")
`````````

再見你好嗎
```````{r}
corpus8 <- Corpus(VectorSource(再見你好嗎))
corpus8 <- tm_map(corpus8, segmentCN, nature = TRUE)
tdm8 <- TermDocumentMatrix(corpus8, control = list(wordLengths = c(4, Inf)))
inspect(tdm8)
freq8=rowSums(as.matrix(tdm8))
tail(sort(freq8),n=10)
high.freq8=tail(sort(freq8),n=10)
hfp.df8=as.data.frame(sort(high.freq8))
hfp.df8$names <- rownames(hfp.df8) 

ggplot(hfp.df8, aes(reorder(names,high.freq8), high.freq8)) +
  geom_bar(stat="identity") + coord_flip() + 
  xlab("Terms") + ylab("Frequency") +
  ggtitle("Term frequencies")
```````

黑色星期二
````````{r}
corpus9 <- Corpus(VectorSource(黑色星期二))
corpus9 <- tm_map(corpus9, segmentCN, nature = TRUE)
tdm9 <- TermDocumentMatrix(corpus9, control = list(wordLengths = c(4, Inf)))
inspect(tdm9)
freq9=rowSums(as.matrix(tdm9))
tail(sort(freq9),n=10)
high.freq9=tail(sort(freq9),n=10)
hfp.df9=as.data.frame(sort(high.freq9))
hfp.df9$names <- rownames(hfp.df9) 

ggplot(hfp.df9, aes(reorder(names,high.freq9), high.freq9)) +
  geom_bar(stat="identity") + coord_flip() + 
  xlab("Terms") + ylab("Frequency") +
  ggtitle("Term frequencies")
````````

觀察結果
-------------------------
"為什麼"、"自己"、"沒有"似乎是他愛用的歌詞，看來是個對自己和他人都充滿不確定性且對沒有的事物十分敏感的
歌手呢!(just joking)
這些詞在他的所有專輯裡幾乎都有出現，看來還是維持著一定的一致性。
















